臺灣高等法院刑事判決　　　　　　　　　　　　　九十一年度上易字第二六九七號
　　上　訴　人　臺灣桃園地方法院檢察署檢察官
　　被　　　告　丁○○
右上訴人因被告詐欺等案件，不服臺灣桃園地方法院九十年度易字第一○一號，中華
民國九十一年六月二十四日第一審判決（起訴案號：臺灣桃園地方法院檢察署八十九
年度偵字第一○三五四號）提起上訴，本院判決如左：
    主  文
上訴駁回。
    理  由
一、公訴意旨略以：被告丁○○於民國八十七年三月間某日，明知陳賽雲所有台灣省
    合作金庫大溪支庫、帳號為0000000000000號提款卡，係來路不明
    之贓物，竟仍予收受。復意圖為自己不法所有之犯意聯絡，與乙○○（業經台灣
    桃園地方法院八十七年度易字第二二六五號判決確定）共同前往桃園縣大溪鎮崎
    頂郵局，由乙○○持該提款卡在該郵局自動提款機處，將被告丁○○告知之提款
    密碼依次輸入提款機內，以不正方法接續二次自提款機內詐領得陳賽雲之存款共
    計新台幣（下同）四萬元後，再由被告丁○○朋分三萬五千元，而乙○○分得五
    千元之贓款花用。嗣於八十七年十一月十日，台灣桃園地方法院審理乙○○竊盜
    等案件時，經乙○○供出上情，始悉本案，因認被告丁○○涉犯刑法第三百四十
    九條第一項、第三百三十九條之二之罪嫌云云。
二、公訴人認被告丁○○涉犯上開罪嫌，係以證人乙○○、劉青照、甲○○之證言、
    被害人陳賽雲之指述及台灣省合作金庫活期儲蓄存摺及提款資料，為其論據。訊
    據被告丁○○堅決否認右揭犯行，辯稱：伊有與乙○○去提款，但是因伊騎乘機
    車出去，乙○○見到伊，請伊順道載乙○○去提款，提款卡是乙○○自己帶去，
    密碼伊亦不知，伊並不知乙○○犯罪，伊並未有收受贓物及詐欺犯行等語。
三、經查：
（一）證人甲○○雖於台灣桃園地方法院八十七年易字第二二六五號竊盜等案件八十
      七年十二月十五日訊問時證稱：於今年三月底，伊在乙○○家喝酒，自中午十
      二時開始喝至快一點時，丁○○至乙○○家找乙○○，並拿一張提款卡，問乙○○要不要去領錢，之後乙○○與丁○○一起出門去，而伊在乙○○家等乙○○回來，過一會，他們就回來了，丁○○在乙○○家當伊之面給了乙○○五千
  元云云。惟證人甲○○於原審九十年六月十二日訊問時改證稱：伊有看到他們
      （指被告及乙○○）出去，至於事後伊聽乙○○說丁○○拿一張提款卡來找乙○○，並一同出去領錢，丁○○給乙○○五千元。並沒有借機車予被告等語。
      核與證人乙○○於原審九十年六月十二日訊問時證述：事情是伊事後告訴甲○○等情相符，是證人甲○○於台灣桃園地方法院八十七年易字第二二六五號竊
      盜等案件之前揭證述應與事實不符，不足採信。
（二）證人乙○○於台灣桃園地方法院八十七年易字第二二六五號竊盜等案件及原審
      訊問時為如下之證述：
      １、證人乙○○於台灣桃園地方法院八十七年易字第二二六五號竊盜等案件之
          警訊中陳述：八十七年三月十七日下午十三時三十分許，丙○○來伊家請
          伊幫忙去崎頂郵局領個錢，伊就說你為何不自己去領錢，丙○○就回答說
          這提款卡是他老婆的，因他老婆住院，剛好他的汽車故障，需要維修，所
          以請伊跑一趟崎頂郵局幫他把提款卡內之錢全部領出來，當時伊告訴梁政
          明說伊沒有交通工具，剛好丁○○在伊家，就請丁○○載伊去提款，到了
          郵局總共領出四萬元，領完錢後，伊和丁○○一起回家，伊就把錢交給梁
          政明，丙○○就拿五千元給伊，伊只拿三千元，並告訴他說，先前欠伊的
          三千元還伊就好，其餘二千元伊不要云云。
      ２、證人乙○○於台灣桃園地方法院八十七年易字第二二六五號竊盜案件之偵
          查初訊時陳稱：是丙○○在八十七年三月十七日早上快十一點，在伊家交
          給伊的，說卡是他（指丙○○）的老婆的，伊去領四萬元，因丙○○欠伊
          三千元，還伊三千元．．．他（指丙○○）本來要送伊五千元，伊不要云
          云。
      ３、證人乙○○於台灣桃園地方法院八十七年易字第二二六五號竊盜等案件八
          十七年十一月十日訊問時供陳：是丙○○於今年三月拿著提款卡叫伊去領
          款，因梁欠伊錢約五千元，是丁○○載伊去提款，梁拿卡片給伊時，許（
          時冬）有看到云云。
      ４、證人乙○○於台灣桃園地方法院八十七年易字第二二六五號竊盜等案件八
          十七年十二月十五日訊問時供陳：甲○○於三月底在伊家喝酒，中午的時
          候，．．．丁○○也是中午時間至伊家，丁○○就拿一張金融卡叫伊與他
          （指丁○○）去崎頂領錢，伊就與丁○○一起出門，而甲○○在伊家喝酒
          ，不久後伊就回來，丁○○就在伊家拿了五千元給伊，丁○○並未告訴伊
          提款卡來源云云。
      ５、證人乙○○於台灣桃園地方法院八十七年易字第二二六五號竊盜等案件八
          十八年十一月二十五日訊問時供陳：確實是丁○○叫伊去提款的，提款卡
          是丁○○給伊的，丁○○騎甲○○之機車載伊去領錢云云。
      ６、證人乙○○於原審九十年四月二十七日訊問時陳稱：「提款卡是他（指被
          告丁○○）交給伊的，密碼寫在上面，是伊去領錢，機車是我們向人家借
          的，丁○○告訴伊把下面皮包拿出來，密碼就在上面，伊去領的，但錢是
          伊與他（指被告）對半分。」云云。
      ７、證人乙○○於原審九十年六月十二日訊問時陳稱：因為當初是我們（指被
          告及乙○○）二人一同發現，因為車子沒有鎖，我去把皮包拿起來，是被
          告叫我把皮包拿起來，如果是我偷的，我自己去領就好了，為何還要到別
          的郵局去領，我為何不到僑愛領款就可以了，這樣不合理，我們是一起發
          現的，所以才會一起分贓云云。
      綜上所述，可知證人乙○○就何人拿出提款卡？（或說是丙○○，或說是被告
      、或說是與被告一起在皮包內拿出），就丁○○所騎乘之機車何來？（或說是
      我們向人家借的，或說向甲○○借的），就所分得之錢多少？（或說是分得五
      千元、或說是分得二萬元），就在何處分錢？（或說是在伊家分錢，或說在郵
      局外面分錢）均有多端，是證人乙○○之證言前後不一，其證言顯有瑕疵，自
      不能僅以證人乙○○有瑕疵之證言，遽入被告於罪。
（三）證人劉青照於台灣桃園地方法院八十七年易字第二二六五號竊盜等案件八十八
      年六月八日訊問時證稱：伊有聽乙○○說．．．是乙○○與丁○○去領錢．．
      乙○○有將領到之錢分給丁○○等語。證人劉青照既是聽證人乙○○所轉述，
      而未在場見聞，自難以聽聞之證言，遽認被告有詐欺等犯行。
（四）至於被害人陳賽雲之指述，僅能證明其所有之提款卡確有遭竊及盜領，並無法
      證明被告有收受贓物及詐欺之犯行。
    綜上所述，公訴人所指之證人乙○○、甲○○、劉青照之證言均不足採信，是被
    告所辯，衡情尚可採信，此外本院復查無其他積極證據足以證明被告確有公訴人
    所指述之犯行，自屬不能證明被告犯罪。
四、原審認不能證明被告犯罪，而為無罪之諭知，核無不合。檢察官上訴意旨猶執前
    詞，指摘原判決不當，為無理由，應予駁回。
據上論斷，應依刑事訴訟法第三百六十八條，判決如主文。
本案經檢察官劉斐玲到庭執行職務。
中      華      民      國    九十一    年     十一     月    二十九    日
                              臺灣高等法院刑事第十五庭
                                  審判長法  官  房  阿  生
                                        法  官  蔡  光  治
                                        法  官  雷  元  結
右正本證明與原本無異。
不得上訴。
                                        書記官  黃  德  煌
中      華      民      國    九十一    年     十一     月    二十九    日
